---
title: "Regressão Linear para predição de Nota IMBD"
output: github_document
---

```{r setup, include=FALSE}
knitr::opts_chunk$set(echo = TRUE)
```

## Documento

Esse documento tem como objetivo formalizar um API para predição de notas imbd através de um banco de dados fornecido pelo pacote `ggplot2movies`.
Nele trabalharemos a exposição das notas e função

## Libraries

Importamos as seguintes Libraries de início, caso não tenha instalado use a função `install.packges()`:

("ggplot2movies")
("tidyverse")

Após instalar:

```{r warning=FALSE}
library(tidyverse)
```

Fazemos a importação do banco de dados

```{r}
prime <- ggplot2movies::movies
```

Criaremos um modelo simples através do ano de lançamento e a "budget", orçamento, do filme apenas. selecionamos e mineramos os dados com o uso de pipe.
Caso não conheça a ferramenta recomendo fortemente: 

- [Use pipe](http://r4ds.had.co.nz/pipes.html)

```{r warning=FALSE}
dados <- ggplot2movies::movies %>% 
  filter(!is.na(budget), budget > 0) %>% 
  select(title, year, budget, rating) %>% 
  arrange(desc(year))

dados
```

## Modelo de predição

Avaliaremos dois modelos, a fim de exemplificar a utilidade de conhecer sobre as fórmulas de regressão e quão importante são.

### Primeiro modelo 

`y~x1+x2`

Os dois modelos são simples, e veremos as diferenças.
Usamos a função `lm()` para 
```{r}
modelo <- lm(rating ~ budget + year, data = dados)
summary(modelo)
```
Vemos aqui a correlação entre a nossa variável de interesse (rating) e o ano (year) de lançamento.
R-quadatico ajustado está com um valor baixo assim como o p-value. 

### Segundo modelo

`y~x1+x2+x1*x2`

Mas usamos outro modelo para nossa formula. Que tal avaliarmos a relação não só do ano com a variavel de interesse e do orçamento com a variavel de interesse, mas também do ano em relação ao orçamento:

```{r}
modelo2 <- lm(rating ~ budget * year, data = dados)
summary(modelo2)
```

Notamos o valor do p-value menor assim como o F-test de maior confiança.
Opa! já parece melhor.
Nota: A formula apresentada no modelo é igual a `y~x1*x2`. 
Esse modelo é equivalente a `y~x1+x2+x1*x1` em R.


## Visualizando os dados

Vamos visualizar o que estamos fazendo, assim como a nossa base de dados se comporta:

```{r fig.cap="Orçamento x Nota"}
ggplot(dados, aes(y = rating, x = budget)) + 
  geom_point(aes(colour = year)) +
  geom_smooth(method = "lm", colour="red")

```

Uma análise critica dos dados é que o orçamento vem aumentando com o tempo, e que as notas vêm caindo também.
Uma explicação seria que o público está mais crítico e/ou o maior número de filmes traz essa sensação. 
Note que notas muito baixas são raras com o incremento do orçamento.
```{r fig.cap="Ano x Orçamento, vemos o aumento exponencial"}
ggplot(dados, aes(y = budget, x = year)) + 
  geom_point(aes(colour = year)) +
  geom_smooth(method = "lm", colour="red")
```


Nessa abordagem vemos que uma função linear não é a melhor descrição. Vemos o aumento exponencial do orçamento despendidos em filmes.
Para esses modelos, podemos trazer a abordade de transformação dos dados.
Se criarmos uma nova variável sendo `log(budget)` aí teríamos uma função representada linearmente. Muito Melhor!!!

Aqui criamos um novo data frame (não é necessário, caso você saiba o que está fazendo, rs)

A função `mutate()` pertence ao pacote dplyr. Se não conhece, aprenda! Ótima ferramenta para transformação e *data handling*
```{r}
library("dplyr")

dados2 <- dplyr::mutate(dados, lnbget = log(budget))
ggplot(dados2, aes(y = lnbget, x = year)) + 
  geom_point(aes(colour = year)) +
  geom_smooth(method = "lm")
```

Aqui vemos a tendência que antes era exponencial, agora é linear. E você achava que logarítmo não servia para nada. Há correlação, e poderíamos até mudar nosso modelo de nossa fórmula, acredito que ficaria melhor ainda. Tente.Basta rodar a funcão `lm()` nos novos dados e com a nova variável no lugar do budget.
Por hora ficamos por aqui.


#### Lembre-se!
A regressão linear apresentada nos gráficos não é a mesma do nosso modelo, porém é válido vermos a tendência.
Isso quer dizer que, no segundo gráfico é a representação dos termos `x1:x2` em um modelo onde não apresentaria os termos `x1+x2`.
E vale para o primeiro gráfico para o fator beta1 de x1 em um modelo onde não possuímos o `x2` e `x1:x2`.

## Prevendo uma Nota

Para usar nosso modelo como forme de predição criaremos uma função que poderá ser exportada se necessário.
A predição é uma entrada simples de dois valores: (year,budget)
Usaremos o nosso `modelo`, tente com o `modelo2` também!

```{r}
funcao_que_preve <- function(orcamento, ano) {
  predict(modelo, newdata = data.frame(budget = orcamento, year = ano))
}
```
Para usar é simples basta rodar a função.
Vamos tentar um filme de 2011 com budget de 10000:

`funcao_que_preve(10000,2011)`

Vamos ver onde está nossa nota prevista no meio disso tudo:
```{r}
my_rt <- as.numeric(funcao_que_preve(10000,2011))
my_rt
```
Essa é nossa predição
```{r fig.cap= "O ponto vermelho representa nossa predição"}
ggplot(dados, aes(y = rating, x = budget)) + 
  geom_point(aes(colour = year)) +
  geom_smooth(method = "lm")+
  geom_point(x=10000,y=my_rt,colour="red", size=2)
```

Pronto.
Modelo simples, fácil e ótimo para aprender!!!

#Referencia
Vinicius Lucena
[Github](https://github.com/viniciuslucenasouza)
[Linkedin](https://www.linkedin.com/in/vinicius-lucena/)


